臺灣彰化地方法院刑事判決
111年度易字第118號
公  訴  人  臺灣彰化地方檢察署檢察官  
被      告  詹炳桐



上列被告因竊盜案件，經檢察官提起公訴(110年度偵字第13092
號)，被告於準備程序中就被訴事實為有罪之陳述，經本院告知
簡式審判程序之旨，並聽取公訴人及被告之意見後，由本院裁定
進行簡式審判程序，判決如下：
    主    文
詹炳桐犯踰越安全設備竊盜罪，處有期徒刑柒月。未扣案之犯罪
所得白鐵輪軸參顆均沒收，於全部或一部不能沒收或不宜執行沒
收時，追徵其價額。　
    犯罪事實
一、詹炳桐意圖為自己不法之所有，於民國110年8月20日23時許
    ，騎乘車牌號碼000-000號普通重型機車，前往陳名貞設在
    彰化縣○○市○○路0段○○巷000弄00號空地之倉庫，翻越裝設有
    鐵門之圍籬進入該倉庫後，徒手竊取白鐵輪軸3顆【市價約
    新臺幣(下同)3,000元】得手，隨即騎乘該機車離開現場。
    詹炳桐事後將上開竊得之物持向不知情之某不詳資源回收商
    變賣得款800元，供己花用殆盡。嗣經陳名貞發覺遭竊報警
    處理，經警循線查獲上情。
二、案經陳名貞訴由彰化縣警察局員林分局報告臺灣彰化地方檢
    察署檢察官偵查起訴。
    理    由
一、被告詹炳桐所犯，並非死刑、無期徒刑、最輕本刑為3年以
    上有期徒刑之罪，或高等法院管轄第一審之案件。被告於準
    備程序中，就被訴事實為有罪之陳述，經本院告知簡式審判
    程序之旨，並聽取公訴人與被告之意見後，本院認適宜進行
    簡式審判程序，爰依刑事訴訟法第273條之1第1項規定，裁
    定進行簡式審判程序。且依刑事訴訟法第273條之2及第159
    條第2項之規定，本案不適用同法第159條第1項傳聞法則有
    關限制證據能力之相關規定，亦不受同法第161條之2、第16
    1條之3、第163條之1及第164條至第170條規定之限制，合先
    敘明。
二、上開犯罪事實，業據被告於警詢、偵查、本院準備程序及審
    理時均坦承不諱【見110年度偵字第13092號卷(下稱偵卷)第
    5頁背面至第7頁、第59頁，本院卷第69、74頁】。核與證人
    即告訴人陳名貞於警詢時指證之情節相符(見偵卷第8、9頁)
    。並有監視器錄影畫面擷取照片附卷可稽(見偵卷第14至16
    頁)。足認被告前揭任意性之自白與事實相符，堪以採信。
    綜上所述，本案事證明確，被告犯行堪以認定，應予依法論
    科。
三、論罪科刑
(一)告訴人在上開倉庫設置裝設有鐵門之圍籬，雖與係用土磚砌
    成之牆垣有間(最高法院85年度台上字第5288號判決參照)，
    惟仍係供防盜所用，核屬刑法第321條第1項第2款所規定之
    安全設備。是核被告所為，係犯刑法第321條第1項第2款之
    踰越安全設備竊盜罪。
(二)被告前因竊盜、偽造文書、違反毒品危害防制條例等案件，
    分別經法院判處罪刑確定後，再經本院以100年度聲字第200
    2號裁定定應執行有期徒刑3年4月確定。入監執行後，縮短
    刑期假釋出監，惟嗣後遭撤銷假釋。復因違反毒品危害防制
    條例案件，分別經本院以106年度簡字第506號、106年度易
    字第1221號判決，各判處有期徒刑6月、6月確定，並經本院
    以107年度聲字第146號裁定定應執行有期徒刑10月確定。再
    因違反毒品危害防制條例案件，經本院以106年度易字第111
    3號判決判處有期徒刑6月確定。前揭罪刑與上開假釋撤銷後
    之殘刑接續執行，於109年2月19日縮短刑期假釋出監，於10
    9年3月29日期滿未經撤銷假釋，未執行之刑以已執行完畢論
    一情，有臺灣高等法院被告前案紀錄表附卷足憑。被告於有
    期徒刑執行完畢後，5年以內故意再犯本件有期徒刑以上之
    罪，為累犯。而參酌司法院大法官會議釋字第775號解釋意
    旨，被告因上述前案執行完畢後，仍未能謹慎守法，於5年
    內再犯本案，顯見其刑罰反應力薄弱，自我控制力及守法意
    識不佳，依其本案犯罪情節，亦無處以法定最輕本刑仍顯過
    苛之情形，爰依刑法第47條第1項規定，加重其刑(參考司法
    院頒布之「刑事裁判書類簡化原則」，判決主文得不記載累
    犯或其他總則加重事由，附此敘明)。
(三)爰以行為人之責任為基礎，審酌被告正值青壯之年，不思以
    己力循正當途徑獲取所需，竟率爾竊取告訴人所有之財物，
    缺乏法治及尊重他人財產權等觀念，所為應予非難。併斟酌
    被告犯罪之動機、目的、手段、所竊得之財物價值，於犯罪
    後，坦承犯行，惟迄未能與告訴人達成和解，賠償告訴人所
    受損害。兼考量被告自述之教育程度為國中畢業，先前從事
    水電工作，每月收入5、6萬元，家中成員尚有需要其扶養之
    雙親，經濟狀況勉持，及公訴人對於被告科刑範圍之意見(
    見本院卷第75頁)等一切情狀，量處如主文所示之刑。
(四)未扣案由被告竊得之3顆白鐵輪軸，均屬被告本案之犯罪所
    得，且未歸還或賠償告訴人，爰依刑法第38條之1第1項、第
    3項規定，均宣告沒收，於全部或一部不能沒收或不宜執行
    沒收時，追徵其價額。　
據上論斷，應依刑事訴訟法第273條之1第1項、第299條第1項前
段(參考司法院頒布之「刑事裁判書類簡化原則」，僅引用程序
法條)，判決如主文。
本案經檢察官吳曉婷提起公訴，檢察官黃建銘到庭執行職務。
中    華    民    國   111   年    3     月    31    日
                  刑事第三庭    法  官  林慧欣
以上正本證明與原本無異。
如不服本判決應於收受送達後20日內向本院提出上訴書狀，並應
敘述具體理由；其未敘述上訴理由者，應於上訴期間屆滿後20日
內向本院補提理由書（均須按他造當事人之人數附繕本）「切勿
逕送上級法院」。
告訴人或被害人對於判決如有不服具備理由請求檢察官上訴者，
其上訴期間之計算係以檢察官收受判決正本之日期為準。
中    華    民    國   111   年    3     月    31    日
                                書記官  楊雅芳
附錄本案論罪科刑法條：
中華民國刑法第321條
犯前條第1項、第2項之罪而有下列情形之一者，處6月以上5年以
下有期徒刑，得併科50萬元以下罰金：
一、侵入住宅或有人居住之建築物、船艦或隱匿其內而犯之。
二、毀越門窗、牆垣或其他安全設備而犯之。
三、攜帶兇器而犯之。
四、結夥三人以上而犯之。
五、乘火災、水災或其他災害之際而犯之。
六、在車站、港埠、航空站或其他供水、陸、空公眾運輸之舟、
    車、航空機內而犯之。
前項之未遂犯罰之。